Inventaris van het archief van de familie Immink-Ninaber, 1721-1944
Nationaal Archief, Den Haag
Familie Immink-Ninaber
Immink-Ninaber
oudste stuk - jongste stuk: 1721-1944
C25076
141 inventarisnummer(s); 2,50 meter
Normale geschreven, gedrukte en getypte documenten, geen bijzondere handschriften.
Nationaal Archief
Immink; Ninaber; Biben. Johanna Elisabeth; Biben, Martin Gerard,, 1789-1832 Bouwmeester, Johanna Elisabeth,, 1753-1815 Brouwer, Wilhelmina; Gorter, Klara Cornelia; Immink, Adam Philip Wynold,, 1857-1885 Immink, Adrianus Johannes,, 1838-1914 Immink, Johan Elisa,, 1861-1924 Immink, Petrus,, 1776-1841 Immink, Petrus,, 1830-1900 Immink, Wernerus,, 1806-1876 Laer, Aleida van,, 1784-1829 Ninaber, Adrianus Johannes,, 1717-1765 Ninaber, Adrianus Johannes,, 1775-1861 Ninaber, Adrianus Johannes,, 1847-1896 Ninaber, Cornelia Henrietta Ninaber; Ninaber, Engelbertus Cornelius,, 1692-1725 Ninaber, Johan Derk,, 1782-1812 Ninaber, Johan Derk,, 1817-1848 Ninaber, Johanna Elisabeth,, 1809-1876 Ninaber, Johannes Coenradus,, 1779-1848 Ninaber, Wilhelmus Antonius,, 1747-1803 Noordink, Johanna Jacoba,, 1833-1905 Roos, Cornelia Margaretha Jacoba,, 1855-1940
Het archief van de families Immink en Ninaber (1721-1944) bestaat uit stukken van het predikantengeslacht Immink en de aangetrouwde familie Ninaber. De stukken zijn onder andere van juridische aard inzake het recht in Nederland en voornamelijk Nederlands-Indië: te vinden zijn onder meer ontwerp-koninklijke besluiten, aantekeningen en brieven inzake de gelijkstelling van 'Inlanders' en Europeanen, de organisatie van de landraden in Nederlands-Indië, en de rechtspositie in het geval van gemengde huwelijken en nalatenschappen.
Archiefvorming
Geschiedenis van de archiefvormer
Voor zover bekend is de familiale band tussen de families Immink en Ninaber gelegd door het huwelijk tussen dominee Wernerus Immink en Johanna Elisabeth Ninaber dat op 21 juli 1829 werd gesloten in Hellendoorn, waar Wernerus toen predikant was.
Familie Immink
Een genealogisch overzicht van de familie Immink is te vinden in: Nederlands Patriciaat, jaargang XXIX (1943), 145-191. Daarin komen ook leden van verwante families aan de orde.
De familie Immink zou als een predikantengeslacht getypeerd kunnen worden. Diverse generaties waren werkzaam als dominee. Van vader op zoon werd het predikantenambt doorgegeven door achtereenvolgens: Warnerus Immink (1671-1724), predikant te Eibergen, aan zijn zoon Jacobus Immink (1698-1767), predikant te Enschede, aan diens zoon Warnerus Immink (1734-1778), predikant te Enschede, aan diens zoon Petrus Immink (1776-1841), predikant en rector Latijnse school te Ootmarsum. Hij gaf het ambt op zijn beurt door aan zijn zonen Wernerus Immink (1806-1876), predikant te Kamperveen en te Doesburg, en Willem Arnold Immink (1808-1875), predikant te Zeddam.
Ook de schoonzoon van Petrus was dominee, te weten Antonius Jacobus Josinus Warnsinck (1816-1892) die in 1841 in het huwelijk trad met Petrus’ dochter Petronella Jacoba Immink (1813-1861).
De zoon van deze laatste Wernerus zette de traditie voort: Petrus Immink (1830-1900) was Nederlands Hervormd predikant, op het laatst van zijn leven in Bergen in Noord-Holland.
Ook de schoonvader van Petrus was dominee: Adam Philip(pus) Winold Noordink, de vader van Petrus’ echtgenote Johanna Jacoba Noordink, was predikant.
Naast deze religieuze activiteiten waren de leden van de familie Immink ook actief in bestuurlijke functies. Adrianus Johannes (1838-1914) en Johan Elisa (1861-1924) zijn daarvan goede voorbeelden.
Adrianus Johannes Immink werd op 12 maart 1838 in Doesburg geboren. Hij studeerde rechten in Utrecht, en sloot zijn studie af met een promotie in 1861 op een proefschrift over brandstichting. Daarna ging hij studeren aan de Koninklijke Academie in Delft. Na zijn grootambtenaarsexamen te hebben afgelegd werd hij in 1864 benoemd tot ambtenaar van de eerste klasse voor de burgerlijke dienst in Nederlands-Indië. Dit was het begin van een langdurige carrière in de Nederlands-Indische rechterlijke macht, waarin hij het uiteindelijk in 1882 bracht tot raadsheer van het Hooggerechtshof van Nederlands-Indië. Op zijn eigen verzoek werd Adrianus Johannes in 1889 eervol ontslag verleend. Hij keerde toen terug naar Nederland. Daar werd hij in 1892 lid van de Staatscommissie tot herziening van het Indisch privaatrecht. A.J. Immink bleef daarnaast ook wetenschapper. Gedurende zijn gehele bestuurlijke en ambtelijke carrière heeft hij publicaties over het Nederlands-Indische rechtssysteem en de rechterlijke macht in Nederlands-Indië het licht doen zien.
Zie voor meer informatie over mr. A.J. Immink: C. Fasseur, “Immink, Adrianus Johannes (1838-1914)” in: Biografisch Woordenboek van Nederland (te raadplegen via internet: http://www.inghist.nl/Onderzoek/Projecten/BWN). Enkele publicaties van de hand van A.J. Immink zijn terug te vinden in het familiearchief: zie inventarisnummers 68, 71, 72 en 75.
De op 7 januari 1861 in Noord-Scharwoude geboren Johan Elisa maakte een bescheiden bestuurlijke carrière door op te klimmen van ambtenaar op de secretarie van de gemeente Sloten (1883) via burgemeester van Buiksloot en van Kuinre en Blankenham tot burgemeester en secretaris van Stolwijk aan het einde van zijn carrière (vanaf 1905 tot zijn dood in 1924).
Een aantal leden van de familie Immink waren als militair actief. De broers Willem Arnold (1801-1875) en Antonie Johannes Bernardus Immink (1810-1882) namen deel aan de militaire campagne in het huidige België, de Tiendaagse Veldtocht. In augustus 1831 schreven zij vanuit Hasselt en Leuven een brief aan hun vader Petrus Immink in Ootmarsum. Daarin vertellen zij over hun ervaringen en maken zij melding van de succesvol afgeronde vredesonderhandelingen.
Zie inventarisnummer 41
Antonie Johannes Bernardus bleef vervolgens in de Zuidelijke Nederlanden achter, om zich daar als koopman te vestigen. In 1854 trouwde hij in Namen met Rosalie Bailly. Willem Arnold keerde na de militaire activiteiten terug naar het noorden om als predikant de familietraditie voort te zetten.
Familie Ninaber
Waar de familie Immink duidelijke kenmerken van een domineesfamilie vertoont, is de familie Ninaber minder gemakkelijk te duiden. Dat heeft te maken met het feit dat over de diverse leden van de familie Ninaber in het familiearchief minder materiaal aanwezig is dan over de familie Immink. Toch zijn ook hier wel enkele karakteriseringen te geven.
Allereerst kende de familie Ninaber, evenals de familie Immink, een aantal opvolgende generaties van dominees: Henricus (†1711) was predikant te Wilpe, zijn zoon Engelbertus Cornelius (1692-1725) was predikant te Amboine en diens zoon Adrianus Johannes (1717-1765) was predikant te Hoevelaken.
Andere leden van de familie Ninaber waren actief in bestuurlijke (soms deels militaire) functies: Wilhelmus Antonius (1747-1803) was actief als lid van het bestuur van het Departement van de Ouden IJssel/Overijssel
Zie inventarisnummer 11. Een overzicht van de bestuurlijke functies van W.A. Ninaber is opgenomen op de website van Parlement & Politiek (www.parlement.com).
en Adrianus Johannes (1775-1851) maakte deel uit van de gewapende burgermacht.
Zie inventarisnummer 13.
Daarnaast studeerden zowel Adrianus Johannes Ninaber (1717-1765) als zijn naamgenoot, achter-achter-kleinzoon Adrianus Johannes (1847-1896), rechten, respectievelijk aan de Gelderse Academie te Harderwijk en aan de Universiteit Leiden.
Zie inventarisnummers 10 en 31. Zoals hiervoor reeds is vermeld studeerde ook de naamgenoot uit de Immink-tak, Adrianus Johannes Immink (1838-1914), rechten aan de Universiteit Leiden.
Deze laatste Adrianus Johannes Ninaber doorliep vervolgens ook een bestuurlijke carrière die hem via de vervulling van het ambt van burgemeester van Wanneperveen in 1875 het burgemeesterschap van Hellendoorn opleverde.
Zie inventarisnummers 32 en 33.
Enkele leden van de familie Ninaber doorliepen een militaire carrière. Johan Derk (1782-1812) begon zijn militaire loopbaan in 1799 als cadet in het Bataafse leger, om uiteindelijk te eindigen als 1e Luitenant van het 2e Regiment de Grenadiers a Pied de la Garde in het Franse leger.
Zie voor meer informatie over Johan Derk Ninaber: Mathieu Willemsen, “Joan Derk Ninaber” in: Hattem, Mark van, Mariska Pool & Mathieu Willemsen (samenst.), Voor Napoleon. Hollanders in oorlogstijd 1792-1815 (Bussum 2005), 76-79.
In die hoedanigheid maakte hij deel uit van het Franse leger dat onder leiding van keizer Napoleon de Russische Veldtocht ondernam. Tijdens deze expeditie maakte Johan Derk op 7 september 1812 de slag bij Borodino op afstand mee en was hij vervolgens diep onder de indruk van de intocht in het brandende Moskou. Op 17 november 1812 kwam hij om in de slag bij Krasnoe. De brieven die Johan Derk tijdens deze militaire expeditie naar huis schreef, geven een zeer direct en indringend beeld van zijn ervaringen in het napoleontische leger.
Zie inventarisnummer 17.
Naast Johan Derk doorliepen ook Johannes Coenradus Ninaber, een broer van Johan Derk, een carrière als beroepsmilitair. Hij begon zijn loopbaan in het Bataafse Gemenebest en kwam via het leger van Lodewijk Napoleon terecht in het Franse leger als kapitein (1813). Daarna maakte hij nog carrière in het Nederlandse leger, en was hij een (korte?) tijd gelegerd op Curacao.
Zie inventarisnummer 14.
Een van het voorgaande afwijkende loopbaan had Johan Derk Ninaber (1817-1848), die werd vernoemd naar zijn in Rusland omgekomen oom. Johan Derk studeerde medicijnen in Leiden en promoveerde aldaar op een proefschrift over groeistoornissen. Daarna vestigde “Doctor Ninaber” zich als “Stads-Doctor”.
Zie inventarisnummers 26, 27 en 30. De naambordjes “Doctor Ninaber” en “Stads-doctor” zouden wellicht ook kunnen hebben toebehoord aan Engelbertus Cornelius Ninaber (1789-1868). Deze bekleedde diverse medische functies in het Bataafsche Leger (waarmee hij onder andere de Spaanse Veldtocht mee in 1810) en vestigde zich daarna als burger-geneesheer in Arnhem. Zie hiervoor zijn “Levensschets” in inventarisnummer 1.
Geschiedenis van het archiefbeheer
Zoals mr. dr. Petrus Wernérus Adam Immink (1908-1965) de schenker was van het archief van zijn oudoom, mr. A.J. Immink, aan het toenmalige Algemeen Rijksarchief, was hij vermoedelijk ook de archivaris voor de bescheiden over (de) andere leden van de gelieerde families Immink en Ninaber. Het Familiearchief Immink – Ninaber waarvan dit de inventaris is, is hoogstwaarschijnlijk door hem bijeengehouden en wellicht –gebracht.
Door Petrus Immink is uitgebreid onderzoek gedaan naar zijn voorouders. Hij is daarmee een belangrijke verzamelaar en archivaris van het Familiearchief Immink – Ninaber. Waarschijnlijk is om die reden het zwaartepunt van het archief enigszins op de familie Immink komen te liggen.
Daarnaast heeft echter Adrianus Johannes Ninaber (1775-1861) een cruciale rol gespeeld in het bijeenbrengen en bijeenhouden van een familiearchief. Daarvan getuigen de door hem verzamelde en opgestelde aantekeningen over de geschiedenis van de familie Ninaber en aangetrouwde families.
Zie inventarisnummer 12.
Via zijn naar hem genoemde kleinzoon zijn de familieaantekeningen terechtgekomen bij zijn achter-kleindochter Jacoba Aleida Johanna Ninaber. De ongetrouwd gebleven Jacoba heeft de familie-papieren overgedragen aan Petrus Wernerus Immink.
Een deel van het Familiearchief Immink-Ninaber berust al 60 jaar op het Nationaal Archief, een ander deel is in 2007 aan het Nationaal Archief in bewaring gegeven.
De Collectie A.J. Immink (1838-1924), 1892-1902 is door prof.mr. P.W.A. Immink afgestaan aan de Utrechtse Universiteitsbibliotheek. Door de universiteit is het archief in 1948 overgedragen aan het Algemeen Rijksarchief. Van deze collectie is een inventaris opgesteld (toegangsnummer 2.21.091.01). De omvang van deze collectie is ongeveer 0,20 meter.
In 2007 is door mevrouw dr. G.K. Immink een collectie archiefmateriaal afkomstig van de familie(s) Immink en Ninaber over de periode 1740-1920 aan het Nationaal Archief in bewaring gegeven. Dit archief heeft een omvang van ongeveer 1 strekkende meter.
Zoals vrijwel altijd bij familiearchieven geldt ook voor het Familiearchief Immink – Ninaber dat de verdeling van het archiefmateriaal over de verschillende leden van de beide families zeer ongelijkmatig is. Over vooral Adrianus Johannes en Johan Elisa is erg veel materiaal te vinden, terwijl over anderen weinig tot niets in het archief is overgeleverd. Ook zijn de leden van de familie Ninaber in sterke mate ondervertegenwoordigd ten opzichte van de familie Immink.
Deze laatste onevenwichtigheid zal te maken hebben met het feit dat mr. dr. Petrus Wernérus Adam Immink (1908-1965) zeer uitgebreid onderzoek heeft gedaan zijn voorouders. Hij is daarmee een belangrijke verzamelaar en archivaris van het Familiearchief Immink – Ninaber. Waarschijnlijk is om die reden het zwaartepunt van het archief enigszins op de familie Immink komen te liggen.
Daarnaast heeft echter Adrianus Johannes Ninaber (1775-1861) een cruciale rol gespeeld in het bijeenbrengen en bijeenhouden van een familiearchief. Daarvan getuigen de door hem verzamelde en opgestelde aantekeningen over de geschiedenis van de familie Ninaber en aangetrouwde families.
Zie inventarisnummer 12.
Via zijn naar hem genoemde kleinzoon zijn de familieaantekeningen terechtgekomen bij zijn achter-kleindochter Jacoba Aleida Johanna Ninaber. De ongetrouwd gebleven Jacoba heeft de familie-papieren overgedragen aan Petrus Wernerus Immink.
De verwerving van het archief
Het archiefblok bevat archiefstukken onder verschillende rechtstitels verworven.
Inhoud en structuur van het archief
Aanwijzingen voor de gebruiker
Openbaarheidsbeperkingen
Volledig openbaar.
Materiële beperkingen
Het archief kent beperkingen voor het raadplegen van stukken als gevolg van slechte materiële staat.
Aanvraaginstructie
Openbare archiefstukken kunnen online worden aangevraagd en gereserveerd. U kunt dit ook via de terminals in de studiezaal van het Nationaal Archief doen. Om te kunnen reserveren dient u de volgende stappen te volgen:
Creëer een account of log in.
Selecteer in de archiefinventaris een archiefstuk.
Klik op ‘Reserveer’ en kies een tijdstip van inzage.
Verwant materiaal
Beschikbaarheid van kopieën
Inventarisnummers van dit archief zijn in kopievorm beschikbaar
Beschrijving van de series en archiefbestanddelen
- Familie Ninaber, A
  - Genealogische stukken, A.1
    - Diverse kranten met daarin (familie)berichten over leden van de familie Ninaber., 1815 - 1868; 1; 1 omslag
      Niet raadpleegbaar
      Dit inventarisnummer is alleen als kopie te raadplegen.
      Geborgen in zogenoemde "Ninaber-kistje".
      Bevat o.a. Geneeskundige Courant voor het Koninkrijk der Nederlanden van 16 en 23 februari 1868 met daarin een levensschets van Engelbertus Cornelis Ninaber.
    - Stamboom van de familie Ninaber., 1863; 2; 1 stuk
      In map met opschrift "Geslachtlijst der familie Ninaber".
    - Diverse provinciale en regionale kranten met daarin (familie)berichten over leden van de familie Ninaber., 1887 - 1898; 3; 1 omslag
      Gewikkeld in Het Vaderland van zaterdag 12 september 1936.
    - Aantekening van mw. J.A.J. Ninaber over het kistje met familiepapieren ("Ninaber-kistje")., c. 1930; 4; 1 stuk
    - Genealogische aantekeningen over de familie Ninaber en aangetrouwde families, alsmede brief aan J.D. Ninaber van L. Calkoen uit Amsterdam met verzoek om genealogische inlichtingen over de familie., 1906 - 1926; 5; 1 omslag
      Bevat los zegel.
      In envelop met opschrift: "Mejuffrouw J.A.J. Ninaber, Groot Hertoginnelaan 94, 's-Gravenhage".
    - Brieven van mr. Everts en L. Calkoen over de genealogie van de familie Ninaber., 1906 en 1930; 6; 1 omslag
      Bevat twee losse ijzeren elementen die het slot van het "Ninaber-kistje" hebben gevormd.
      In envelop met opschrift: "Mejuffrouw J.E. Ninaber, Sweelinckstraat 132, 's-Gravenhage".
    - Brieven van mr. Everts over de genealogie van de familie Ninaber., 1930; 7; 1 omslag
      In envelop met opschrift: "Mejuffrouw E. Ninaber, 2e Sweelinckstraat 132, 's-Gravenhage".
    - "Ninaber-kistje", z.d.; 8; 1 stuk
  - Engelbertus Cornelius Ninaber (1692-1725) & Wilhelmina Brouwer (1743), A.2
    - Brieven van Wilhelmina Brouwer weduwe Ninaber, vanuit Batavia aan haar zuster Woutera en haar zoon Adrianus Johannes over familieaangelegenheden, alsmede een specificatie van de door haar nagelaten goederen en enkele stukken over leden van de familie Ninaber., 1721 - 1743; 9; 1 omslag
      In omslag met opschrift "Ninaber. Famille aanteekeningen April 1863".
      Bevat eveneens een brief van notarissen uit Batavia aan mejuffrouw Woutera Brouwer en Aart van Esse betreffende het overlijden van Wilhelmina Brouwer d.d. 9 oktober 1738.
  - Adrianus Johannes Ninaber (1717-1765), A.3
    - Universitair diploma voor de rechtenstudie van Adrianus Johannes Ninaber aan de Gelderse Academie te Harderwijk, met aangehecht zegel., 1745 apr. 10; 10; 1 stuk
  - Wilhelmus Antonius Ninaber (1747-1803) & Johanna Elisabeth Bouwmeester (1753-1815), A.4
    - Stukken betreffende het politieke leven van Willem Antonius Ninaber (1747-1803)., 1769 - 1803; 11; 1 omslag
      Stukken hebben met name betrekking op de periode dat Willem Antonius Ninaber lid was van het departementaal bestuur van het Departement van den Ouden IJssel/Overijssel.
      Bevat twee "laissers-passer" voor Willem Antonius Ninaber uit 1788 voor de terugtocht vanuit Frankrijk naar de Nederlanden.
  - Adrianus Johannes Ninaber (1775-1861), A.5
    - Aantekeningen over de familiegeschiedenis van de familie Ninaber, alsmede over enkele aangetrouwde families, verzameld en opgetekend door Adrianus Johannes Ninaber (1775-1861)., 1743 - 1862; 12; 1 omslag
    - Stukken betreffende de loopbaan van Adrianus Johannes Ninaber (1775-1861) bij de gewapende burgermacht, alsmede bewijzen dat hij stemgerechtigd is volgens de bepalingen van de Constitueerende Vergadering Representeerende het Bataafsche Volk en dat hij is ingeschreven in het stemregister van de gemeente Deventer., 1798 - 1814; 13; 1 omslag
  - Johannes Coenradus Ninaber (1779-1848), A.6
    - Brief van Johannes Coenradus Ninaber aan zijn zuster vanuit Curaçao, waar hij als officier gelegerd was over zijn belevenissen aldaar, alsmede over familieaangelegenheden., 1826 mrt. 20; 14; 1 omslag
  - Johan Derk Ninaber (1782-1812), A.7
    - Benoemingen door de minister van Oorlog van J.D. Ninaber als Luitenant bij het Regiment Grenadiers van de Garde en als Eerste Luitenant bij het Regiment Garde Grenadiers., 1807 en 1809; 15; 2 stukken
    - Stukken betreffende de militaire carrière van Johan Derk Ninaber en krantenberichten van zijn overlijden, alsmede artikel De Nederlanders onder Napoleon I, in den veldtogt naar Rusland. 1812., 1803 - 1813; 16; 1 omslag
    - Brieven van Johan Derk Ninaber, die deelnam aan de Russische veldtocht met het napoleontische leger, aan zijn familie, alsmede berichten over zijn overlijden in 1812., 1807, 1812 - 1813; 17; 1 omslag
    - Stukken betreffende het lidmaatschap van de vrijmetselarij van Johan Derk Ninaber., 1811 - 1812; 18; 5 stukken
      In omslag "Papier maçonnique".
    - Pakketje met uniformfragmenten van Johan Derk Ninaber., c. 1812; 19; 1 stuk
    - Journal Politique du departement des bouches de l'Issel/Staatkundig dagblad van het departement der monden van den Yssel, met daarin het bericht van J.E. Bouwmeester, wed. Ninaber over het overlijden van haar zoon Johan Derk Ninaber., 1813 febr. 2; 20; 1 stuk
  - Cornelia Henrietta Ninaber & Martin Gerard Biben (1789-1832), A.8
    - Uitnodiging voor de heer M.G. Biben voor het 25-jarig huwelijksfeest van C. Wertz en J.S. Japin., 1803; 21; 1 stuk
  - Johan Derk Ninaber (1817-1848) & Johanna Elisabeth Biben (1889), A.9
    - Verklaring over schoolprestaties van Johan Derk Ninaber door de Stedelijke Schoolcommissie van Kampen., 1831 juni 25; 22; 1 rol
    - Prent van Optogt van de H.H. studenten der Leydsche Hoogeschool, gehouden op den 9 Febr 1835 voorstellende den intogt van Ferdinand en Isabella in Grenada op den 6 Jan: 1492., c. 1835; 23; 1 stuk
    - Prent van de studentensociëteit Minerva te Leiden., c. 1835; 24; 1 stuk
      In slechte staat
    - Prent met daarop afgebeeld een universitaire optocht., 1835; 25; 1 stuk
      Uitgebeeld zijn onder andere: Zinnebeeldige voorstelling der vijf Faculteiten; Publieke promotie; Kwakzalverij; Invitatie Concert; Bal bij Inteekening en Deus nobis haec otia fecit.
    - Doctorsbul van Johan Derk Ninaber van de Universiteit Leiden, met aangehecht zegel., 1840 juni 24; 26; 1 stuk
      Promotie op de medische dissertatie De Rachitide (Over de rachitis/groeistoornis).
    - Arts-diploma van Johan Derk Ninaber van de Universiteit van Leiden, alsmede dankbewijs van collegium Vis unita fortior voor Johan Derk Ninaber, oud-praeses van de medicijnen-faculteit, vanwege bewezen diensten., 1840 en 1841; 27; 2 stukken
      De bijbehorende zegels zijn te vinden onder inventarisnummer 28.
    - Twee zegels: "Academia Lugduno Batava" en "Vis Unica Fortior"., z.d.; 28; 2 stukken
      Deze horen bij de stukken onder inventarisnummer 27.
    - Aankondiging van huwelijk tussen Johan Derk Ninaber en Johanna Elisabeth Biben., 1846 juli 2; 29; 1 stuk
    - IJzeren naamborden: "Ninaber Stads-Doctor" en "Doctor Ninaber"., z.d.; 30; 2 stukken
  - Adrianus Johannes Ninaber (1847-1896), A.10
    - Stukken betreffende de universitaire opleiding van A.J. Ninaber en zijn studententijd., (1817) 1865 - 1870; 31; 1 pak
      Bevat tevens Thesis Juris van J.G. Biben, gedaan te Amsterdam ter gelegenheid van zijn promotie op 12 mei 1817, met aantekeningen.
    - Groot-Jagt-Acte 1875/1876 tot uitoefening van alle geoorloofde jagtbedrijf, met uitzondering van de lange jagt en valkenjagt van burgemeester Adrianus Johannes Ninaber, wonende te Wanneperveen., 1875 juni 1; 32; 1 stuk
    - Benoeming door koning Willem III van A.J. Ninaber tot burgemeester van de gemeente Hellendoorn., 1875 sept. 28, 29; 33; 1 stuk
    - Agenda, waarschijnlijk van A.J. Ninaber., z.d.; 34; 1 stuk
      De agenda beslaat de periode van 5 oktober tot en met 9 november, maar het is niet duidelijk op welk jaar hij betrekking heeft.
  - Stukken waarvan niet duidelijk is aan welk lid van de familie Ninaber zij behoren, A.11
    - Poëzie-album met tekstjes en tekeningen, in lichtgroen foedraal., 1830 - 1833; 35; 1 stuk
      Wellicht van Elise Biben, de vrouw van Johan Derk Ninaber (1817-1848).
    - Silhouetten van leden van de families Biben, Ninaber en anderen., c. 1830; 36
      - 1867
      1 band
      Bevat eveneens een gedicht van Eduard Boehm voor Henrietta (Biben) d.d. 5 maart 1835 en een brief van Anna (achternaam onbekend) aan haar (schoon)zuster (?) Helena Biben d.d. 11 maart 1835.
      Wellicht afkomstig van Cornelia Henrietta Biben-Ninaber (zie rubriek 1.8) of Johanna Elisabeth Ninaber-Biben (1889) (zie rubriek 1.9).
    - Handgeschreven bundel met gedichten van Willem Bilderdijk., z.d.; 37; 1 band
    - Ontwerp voor inrichting van een tuin rondom een huis met warande., z.d.; 38; 1 stuk
      Niet duidelijk om welke tuin het hier gaat.
    - Twee paarse sjerpen, waarvan één met opschrift "Amicitia", en een hanger eveneens met opschrift "Amicitia"., z.d.; 39; 3 stukken
- Familie Immink, B
  - Petrus Immink (1776-1841) & Aleida van Laer (1784-1829), B.1
    - Lijkrede, uitgesproken den 25 october 1829 door P. Immink, predikant te Ootmarsum, ter viering der nagedachtenis van deszelfs innig betreurde echtgenoot, Aleida van Laer, in de Heere, ontslapen, op den 5den dag der genoemde maand (Deventer 1830)., 40; 1 band
      Bevat opdracht: "Voor mijnen waarden zoon Wernerus en deszelfs echtgenoot, mijne geliefde schoondochter. P.I."